臺灣雲林地方法院民事裁定
109年度亡字第8號
聲  請  人  張暥勍  

上列聲請人請求宣告失蹤人張秀敏死亡事件，本院裁定如下：
    主  文
宣告張秀敏（女、民國00年00月00日出生、國民身分證統一編號
：Z000000000號、最後住所：雲林縣○○市○○里○○街00號）
於中華民國九十二年九月十四日下午十二時死亡。
聲請程序費用新臺幣壹仟元由張秀敏之遺產負擔。
    理  由
一、聲請意旨略以：聲請人之妹即失蹤人張秀敏於民國（下同）
    83年8 月8 日返回斗六住家，此後即未曾再返家，行蹤不明
    ，毫無音訊，失蹤迄今已逾20年，生死不明，爰依民法第8 
    條及家事事件法第156 條之規定，求為宣告失蹤人死亡等語
    。
二、經查，聲請人主張失蹤人張秀敏失蹤不知去向，生死不明，
    並已踐行公示催告程序之事實，業據其提出戶籍謄本、報紙
    1 份、臺灣導報分類廣告委刊證明單及收據等件為證，核與
    證人即聲請人之姊夫吳瑞興到庭證稱：聲請人是我太太張秀
    雲的妹妹，我與我太太約於69年間結婚，婚後一開始是住在
    臺南、高雄等地，後來搬回臺南，後來又住斗六，現在則住
    在嘉義，於83年左右住在斗六，我回斗六時會在斗六的家裡
    看到張秀敏，我那時是住在我岳父家隔壁，後門有相通，而
    張秀敏當時是在中部或北部上班，在醫院上班，我最後一次
    看到張秀敏好像是在83年的父親節或中秋節大家有聚在一起
    ，那次之後張秀敏就沒有再回來，原因有聽說是張秀敏有結
    交男朋友，但我岳父不喜歡該名男朋友，有罵張秀敏，不准
    張秀敏與該名男朋友交往，除我岳父沒有外，我們有到張秀
    敏的工作地點尋找張秀敏，還有透過電視台尋找，也有請警
    察查詢，惟查無張秀敏有出國紀錄，我們有前往臺北找過2 
    次，我岳母在臨終前也有叫我們運用媒體力量讓張秀敏回來
    見她最後一面，電視也播放了，但還是沒有張秀敏的消息，
    我岳父母都已過世，岳父母過世時張秀敏沒有回來等語相符
    。而本院依職權查詢張秀敏之入出境紀錄，查知張秀敏曾於
    西元1993年即民國82年4 月3 日出境，未久於同年4 月7 日
    入境臺灣後，即未再出境臺灣，有入出境資訊連結作業1 份
    在卷可稽，另據本院依職權查詢張秀敏之全民健康保險投保
    資料及個人就醫紀錄，並向衛生福利部中央健康保險署南區
    業務組函詢張秀敏全民健康保險之投保及就醫紀錄，查得張
    秀敏於84年10月3 日經由雇主宏仁醫院加保全民健康保險，
    且分別於85年1 月4 日、85年1 月15日、85年2 月12日在桃
    園市龜山區林口長庚醫院有就醫紀錄，嗣於85年9 月13日退
    保全民健康保險後中斷投保等情，亦有張秀敏之健保投保資
    料查詢及e 化健保Web IR系統個人就醫紀錄查詢資料、衛生
    福利部中央健康保險署南區業務組109 年8 月20日健保南承
    二字第1095048718號書函暨檢附張秀敏之健保就醫紀錄明細
    表在卷可憑，綜上證據判斷，張秀敏確自85年9 月14日起失
    蹤杳無音訊之事實，堪以認定，是聲請人之上開主張，足信
    屬實。
三、按失蹤人失蹤滿7 年後，法院得因利害關係人或檢察官之聲
    請，為死亡之宣告。受死亡宣告者，以判決內所確定死亡之
    時，推定其為死亡。前項死亡之時，應為前條各項所定期間
    最後日終止之時。但有反證者，不在此限，民法第8 條第1
    項及第9 條分別定有明文。經查，失蹤人張秀敏係於85年9 
    月14日失蹤，依前揭規定，計至92年9 月14日失蹤屆滿7 年
    ，自應推定其於是日下午12時死亡，爰宣告如主文所示。
四、依家事事件法第154 條第3 項，裁定如主文。
中　　華　　民　　國　110 　　年　　3 　　月　　4 　　日
                    家事法庭    法  官  潘雅惠
以上正本係照原本作成。
如不服本裁定應於送達後10日內向本院提出抗告狀，並繳納抗告
費新臺幣1,000元。
中　　華　　民　　國　110 　　年　　3 　　月　　4 　　日
                                書記官　 陳智仁